Carla Prado

Agente de Propaganda Medica. Gestión Comercial.

Calle 120 N1703. Guernica Buenos Aires

Fecha de Nac: 19-02-1987

E.Civil: Soltera Hijo: 1 (11 años) Cel: 1153264203

Mail: <u>carlavanesaprado@hotmail.com</u>



Presentación

Soy Argentina, certificada como agente de propaganda médica .MP 229204

Mi formación académica me desarrolló como promotora de mis propios servicios.

Vengo de una familia muy humilde del sur de Buenos Aires, lo que me inspiró a esforzarme mucho para conseguir cada logro. En este momento trabajo como agente de prensa, asesora comercial y desarrolladora de proyectos independientes de la industria musical.

Como dije antes, circunstancias de la vida me llevaron a aprender muchos oficios, cada uno de ellos me permitió especializarme en coordinación de equipos, gestión de tiempo, gestión de vínculos, producción, armado de procedimientos, liderazgo, mi atracción por los desafíos y la necesidad de poder plasmar al %100 mis aptitudes ,me mantiene activa en búsqueda de un puesto como APM o APF.

"El arte de la comunicación es el lenguaje del Liderazgo"

Me considero:

Emprendedora, competitiva, solidaria, comprometida, versátil y honesta.

Experiencia

Agente de prensa -Independiente

Enero de 2020 - Present (2 años 6 meses)

Función:

Captación de prospecto /cliente

Captación y armado de cartera de medios.

Asesoramiento y guía personalizada para adaptar las campañas de prensa a cada perfil/producto

Análisis de campaña mensual. Cierre con resúmenes.

Armado de estrategia con equipo de desarrollo, CM, Manager, Productores etc.

ND

Productora

abril de 2022 - Present (3 meses)

Provincia de Buenos Aires, Argentina

Producción general de Shows:

Locación de eventos, gestión de permisos y puntos de venta.

Arreglo comercial entre artistas.

Gestión de campaña de prensa acorde al requerimiento de evento Meet & Greet para artistas.

Farmacias Uomax

Auditora

junio de 2015 - diciembre de 2019 (4 años 7 meses)

Lanús, Buenos Aires.

Sector de troqueles, bonificaciones y liquidaciones. Control centralizado de 11 sucursales.

Soportes de soluciones sobre sistemas de validación, tipo de bonificaciones, procedimientos, atención personalizada a cada una de las sucursales. Trabajo en conjunto con diferentes sectores, compras, administración, logística y encargados de mostrador.

Ingreso de datos en diferentes sistemas de carga, generando cierres, presentaciones, reportes y atención personal a APM.

Educación

UAI - Universidad Abierta Interamericana

Agente de propaganda, Ventas especializadas, promoción comercial y actividades de marketing (2018 - 2019)

Came -Curso

Ventas especializadas, promoción comercial y actividades de marketing (2019 - 2019)

Inteligencia emocional · (2019 - 2019)

EEM N° 3 A.D.I.C.O (2008) - Completo.

Bachiller Arte, diseño y Comunicación.

REFERENCIAS:

Farmacia uomax: Daniel Audino Encargado Gral 1132101158

Dejo el contacto de dos colegas APM,quienes me conocieron trabajando como auditora de

Carlos C. (Lab Craveri) 11 5738-9322